# 非经营性损益所得税问题

提问人：lbwl 时间：2011-10-18 21:49:06
假设我今年有个对外委放投资收益 100 ，然后有管理费用 20 ，净利润为 80 ，我在填非经营性损益时这 100 肯定算非经营性损益，我那非经营性损益表里的所得税项时我是填 100 25% 吗，还是填 80 25%，如果填 25 的话就大于利润表的所得税数了，这样是否合适，假设我公司去年有未弥补亏损 50 万，利润表所得税金额是30*0.25（去年亏损时未确认递延），这时非经营性损益表里的所得税项填什么

回答人：chenyiwei
非经常性损益表中的所得税影响是针对该项目对企业的所得税税负的增量影响的。所以： 1 、一般情况下，应为该非经常性损益项目的税前金额乘以税率。 2 、如果存在未弥补亏损的，可以按弥补亏损后的实际税负计算。

回答人：chenyiwei
回复 lbwl 的帖子
再考虑了一下，非经常性损益的所得税影响金额不应超过利润表上确认的所得税费用。因此你所举的例子中的所得税影响数应为30*25%更为合适。

提问人：lbwl 时间：2011-10-19 00:17:23
回复 chenyiwei 的帖子
一般情况下，应为该非经常性损益项目的税前金额乘以税率。
那等于您说的这句也有些问题，就是不管有没有未弥补的亏损，非经营性损益表里的所得税费用都不应大于利润表里的

回答人：chenyiwei
重新考虑的结果是这样。不过这种情况对一般企业而言很少见，只有亏损较大的部分上市公司才会存在此问题。